臺灣嘉義地方法院刑事判決　　　　　　　96年度訴字第1022號
公　訴　人　臺灣嘉義地方法院檢察署檢察官
被　　　告　甲○○
上列被告因毒品危害防制條例案件，經檢察官提起公訴（96年度
毒偵字第1590號），本院合議庭裁定由受命法官獨任行簡式審判
程序，判決如下：
    主  文
甲○○施用第一級毒品，累犯，處有期徒刑柒月。扣案之海洛因
壹包（海洛因驗餘淨重零點零玖公克）沒收銷燬之；上開毒品外
包裝袋壹個、注射針筒壹支，均沒收。
    事  實
一、甲○○前因肅清煙毒條例案件，經本院以82年度訴緝字第39
    號判決，判處有期徒刑7年確定，嗣假釋出監後經撤銷假釋
    ，其未執行之刑，於民國94年3月1日執行完畢。又前因施用
    毒品案件，經本院以95年度毒聲字第193號裁定送觀察勒戒
    後，認有繼續施用毒品之傾向，再以95年度毒聲字第253號
    裁定令入戒治處所施以強制戒治1年，嗣認無繼續強制戒治
    之必要，而於96年4月11日執行完畢釋放，並經臺灣嘉義地
    方法院檢察署檢察官於翌日以96年度戒毒偵字第16號為不起
    訴處分確定。猶不知悔改，於強制戒治執行完畢釋放後，5
    年內再基於施用第1級毒品海洛因之犯意，於96年10月19日
    19時許，在嘉義市○○路「萬客隆電玩店」，向姓名年籍不
    詳綽號「少年董仔」之成年男子，以新臺幣3,000元，購入
    海洛因1包，並於96年10月20日14時許，在嘉義市○○○路
    公園內，以將上揭海洛因1部分加水溶解後，再用針筒注射
    身體之方式，施用海洛因1次。嗣於96年10月23日14時20分
    許，在嘉義市○○路與宣信街口為警盤查查獲，並自甲○○
    身上扣得其所有供施用毒品所用之上揭剩餘海洛因1小包，
    及其所有供預備施用毒品所用之注射針筒1支，而於同日17
    時15分許，經警採尿送驗，呈嗎啡陽性反應。
二、案經彰化縣警察局北斗分局報請臺灣嘉義地方法院檢察署檢
    察官偵查起訴，經本院合議庭裁定由受命法官獨任行簡式審
    判程序。
    理  由
一、訊據被告甲○○對於在上揭時地施用海洛因之犯行，於本院
    準備程序及審理時均坦承不諱（見本院卷第23、32頁），且
    被告於96年10月23日17時15分許，經警採尿送驗結果，呈嗎
    啡陽性反應，有詮昕科技股份有限公司濫用藥物尿液檢驗報
    告、尿液檢體採集送驗紀錄表各1紙在卷可參（見警卷第20
    頁、偵卷第16頁）。又扣案疑似海洛因之白粉1包，經送鑑
    定結果確含有海洛因成分，海洛因驗餘淨重0.09公克，此有
    法務部調查局96年11月12日調科壹字第09623078050號鑑定
    書1份在卷足憑（見偵卷第18頁），並有海洛因1包、注射針
    筒1支扣案可資佐證，足認被告自白與事實相符。此外，被
    告前因施用毒品案件，經本院以95年度毒聲字第193號裁定
    送觀察勒戒後，認有繼續施用毒品之傾向，再以95年度毒聲
    字第253號裁定令入戒治處所施以強制戒治1年，嗣認無繼續
    強制戒治之必要，而於96年4月11日執行完畢釋放，並經臺
    灣嘉義地方法院檢察署檢察官於翌日以96年度戒毒偵字第16
    號為不起訴處分確定，有臺灣高等法院被告前案紀錄表各1
    份附卷可稽，足見被告確係在強制戒治執行完畢釋放後，5
    年內再犯施用海洛因之犯行甚明。本件事證明確，被告施用
    第1級毒品之犯行堪予認定。
二、核被告所為，係犯毒品危害防制條例第10條第1項之施用第
    1級毒品罪。被告持有第1級毒品海洛因進而施用之，其持有
    之低度行為應為施用之高度行為所吸收，不另論罪。被告前
    因肅清煙毒條例案件，經本院以82年度訴緝字第39號判決，
    判處有期徒刑7年確定，嗣假釋出監後經撤銷假釋，其未執
    行之刑，於94年3月1日執行完畢，此有臺灣高等法院被告前
    案紀錄表1份在卷可參，其受徒刑之執行完畢後，5年以內故
    意再犯本件有期徒刑以上之罪，為累犯，應依刑法第47條第
    1項規定加重其刑。爰審酌被告前因施用毒品犯行，經強制
    戒治執行完畢，猶不思藉機徹底戒除施用毒品之惡習，再次
    施用毒品，惟其施用毒品係自戕行為，及本件施用毒品之手
    段，其犯後坦承犯行態度良好等一切情狀，量處如主文所示
    之刑，以示懲儆。扣案之海洛因1包，海洛因驗餘淨重0.09
    公克，屬毒品危害防制條例所稱之第1級毒品，應依毒品危
    害防制條例第18條第1項前段之規定，宣告沒收銷燬之；而
    扣案之前開毒品外包裝袋1個，係被告所有供施用毒品所用
    之物；扣案之注射針筒1支，係被告所有供預備施用毒品所
    用之物，分據被告於警偵及本院審理時供承在卷（見警卷第
    7頁、偵卷第9頁、本院卷第31頁），爰依刑法第38條第1項
    第2款規定宣告沒收。
三、至被告於警偵供述曾向柯文瑞購買毒品，惟被告本件施用之
    毒品，係向綽號「少年董仔」之人購買毒品，與柯文瑞無涉
    ，已據被告於本院審理時供述在卷（見本院卷第32頁），而
    員警並未查獲「少年董仔」一節，有本院辦理刑事案件電話
    記錄查詢表1紙附卷可憑，被告核與毒品危害防制條例第17
    條規定供出毒品來源，因而破獲之規定不符，自不得減輕其
    刑，應併敘明。
據上論斷，應依刑事訴訟法第273條之1第1項、第299條第1項前
段，毒品危害防制條例第10條第1項、第18條第1項前段，刑法第
11條前段、第47條第1項、第38條第1項第2款，判決如主文。
本案經檢察官廖俊豪到庭執行職務。
中　　華　　民　　國　　96　　年　　12　　月　　25　　日
                    刑事第二庭  法  官   卓春慧
上列正本證明與原本無異。
如不服本判決，應於判決送達後十日內向本院提出上訴狀，上訴
書狀依法應敘述具體理由，如未敘述具體理由者，應於上訴期間
屆滿後二十日內補提理由書於本院（均應附繕本）。
中　　華　　民　　國　　96　　年　　12　　月　　26　　日
                                書記官   汪淑菁
附錄論罪科刑法條全文：
毒品危害防制條例第10條第1項：
施用第一級毒品者，處6月以上5年以下有期徒刑。
